【裁判字號】    92,簡上,16
【裁判日期】    920507
【裁判案由】    侵權行為損害賠償
【裁判全文】
臺灣屏東地方法院民事判決   九十二年度簡上字第一六號
    上  訴  人  乙○○
    被上訴人    甲○○○
                丙○○○
右當事人間請求侵權行為損害賠償事件，上訴人對於中華民國九十一年十二月二十三
日本院潮州簡易庭九十一年度潮簡字第四七六號第一審判決提起上訴，本院判決如左
：
    主      文
上訴駁回。
第二審訴訟費用由上訴人負擔。
    事      實
甲、上訴人方面：
    於原審未曾到庭或提出書狀，於本院準備程序期日亦未曾到庭，而據其向本院所
    提書狀及於本院言詞辯論期日所為聲明與陳述如左：
一、聲明：(一)原判決廢棄。(二)駁回被上訴人在第一審之訴。
二、陳述：
    否認有毆打被上訴人。上訴人係國小畢業，目前沒有固定工作，打零工一天工資
    七、八百元，無任何財產。
三、證據：請求訊問證人許國珍與林財福。
乙、被上訴人方面：
一、聲明：駁回上訴。
二、陳述：除與原審判決所載相同者，茲引用外，補稱：
    被上訴人確實遭上訴人毆打而受傷。
三、證據：援用原審證據方法。
丙、本院依職權調閱台灣屏東地方法院檢察署九十一年度偵字第三七一六號偵查卷宗
    、本院九十一年易字第一○一六號刑事卷宗、台灣高等法院高雄分院九十一年度
    上易字第一六五四號刑事卷宗。
    理      由
一、被上訴人起訴主張：上訴人於民國九十一年三月九日十五時許，在屏東縣麟洛鄉
    運動公園內，因工作問題與被上訴人甲○○○發生爭執，竟毆打被上訴人甲○○
    ○之頭部，致被上訴人甲○○○受有頭部與右耳挫傷；上訴人復於同年七月五日
    九時許，因工作問題與被上訴人丙○○○爭執，竟毆打被上訴人丙○○○，致被
    上訴人丙○○○受有頭部外傷併腦震盪、右臉與右膝挫傷等傷害。為此爰依侵權
    行為法則，訴請上訴人賠償被上訴人精神慰撫金每人各新台幣（下同）各五萬元
    等語。
二、經查，被上訴人主張前開侵權行為事實，業據其於原審提出與所述符驗傷診斷證
    明書為證，且上訴人確於前開時、地毆打被上訴人丙○○○等情，業經證人李多
    美於台灣屏東地方法院檢察署九十一年度偵字第三七一六號傷害案件之九十一年
    八月十四日訊問期日結證屬實，及兩造確於前開時、地發生爭執、拉扯等情，亦
    經證人許國珍與林財福於前開訊問期日結證屬實，且台灣屏東地方法院檢察署檢
    察官就被上訴人所主張前開侵權行為事實以九十一年度偵字第三七一六號起訴書
    提起公訴，經本院刑事庭以九十一年度易字一○一六號刑事判決判處上訴人拘役
    十五日與二十日，經台灣高等法院高雄分院以九十一年度上易字第一六五四號判
    決駁回上訴人之上訴而告確定等情，業經本院依職權調閱台灣屏東地方法院檢察
    署九十一年度偵字第三七一六號偵查卷宗、本院九十一年易字第一○一六號刑事
    卷宗、台灣高等法院高雄分院九十一年度上易字第一六五四號刑事卷宗閱明屬實
    ，尚堪信為真實，是上訴人不法侵害被上訴人之身體、健康權，致被上訴人受有
    前開傷害等情甚明，上訴人否認有毆打被上訴人云云，並不可採。而上訴人請求
    訊問證人許國珍與林財福，已無調查之必要，併此敘明。
三、按因故意或過失不法侵害他人之權利者，負損害賠償責任；不法侵害他人之身體
    、健康、名譽、自由、信用、隱私、貞操，或不法侵害其他人格法益而情節重大
    者，被害人雖非財產上之損害，亦得請求賠償相當之金額，民法第一百八十四條
    第一項前段、第一百九十五條第一項前段分別定有明文。查上訴人不法侵害被上
    訴人之身體、健康權，致被上訴人受有前開傷害之事實既經認定，則被上訴人請
    求上訴人賠償精神慰撫金，為有理由，應予准許。爰審酌實際加害及被害情況，
    及被上訴人二人均係國小畢業、擔任臨時工、每月薪資均約一萬六千元、無任何
    不動產，及上訴人係國小畢業、目前無固定工作、打零工一天工資約七、八百元
    、無任何財產等情，認被上訴人二人請求上訴人賠償精神慰撫金每人五萬元尚屬
    適當，應予准許。
四、從而，被上訴人請求上訴人各給付每人五萬元，為有理由，應予准許。原審判命
    上訴人如數給付，於法並無不合，上訴意旨指摘原判決為不當，求予廢棄改判，
    為無理由，應予駁回其上訴。
據上論結，本件上訴為無理由，依民法第四百三十六條之一第三項、第四百四十九條
第一項、第七十八條，判決如主文。
中      華      民      國    九十二    年      五      月      七      日
                                    臺灣屏東地方法院民事第二庭
~B審判長法官  阮世賢
~B法      官  王炳人
~B法      官  賴秀雯
右為正本係照原本作成。
本判決不得上訴。
~B法院書記官  蔡進吉
中      華      民      國    九十二    年      五      月       七     日


司法院資訊處製作；財團法人民間司法改革基金會備份。
